臺灣宜蘭地方法院刑事判決　　　　　　　 93年度訴字第375號
　　公　訴　人　臺灣宜蘭地方法院檢察署檢察官
　　被　　　告　癸○○
　　指定辯護人　本院公設辯護人　寅○○
上列被告因毒品危害防制條例案件，經檢察官提起公訴（93年偵
字第2281號）及併案審理（94年偵字第487號、94年偵字第731號
），本院判決如下：
    主  文
癸○○連續販賣第一級毒品，累犯，處無期徒刑，褫奪公權終身
。扣案如附表十三編號1、2所示之物沒收、編號3、4所示之物沒
收銷燬；未扣案如附表十四所示之物沒收；販賣第一、二級毒品
合計所得之新台幣參拾陸萬玖仟伍佰元沒收，如全部或一部不能
沒收時，以其財產抵償之。又連續轉讓第一級毒品，累犯，處有
期徒刑參年貳月。又連續轉讓第二級毒品，累犯，處有期徒刑貳
年肆月。應執行無期徒刑，褫奪公權終身。扣案如附表十三編號
1、2所示之物沒收、編號3、4所示之物沒收銷燬；未扣案如附表
十四所示之物沒收；販賣第一、二級毒品合計所得之新台幣參拾
陸萬玖仟伍佰元沒收，如全部或一部不能沒收時，以其財產抵償
之。
    事  實
一、癸○○曾因重利案件，經台灣高等法院90年度上訴字第1426
    號判處有期徒刑拾月確定，並於民國91年12月25日縮短刑期
    執行完畢。
二、癸○○明知海洛因、安非他命分別係毒品危害防制條例規定
    之第一、二級毒品，不得非法持有、販賣，竟基於營利之意
    圖販賣海洛因及安非他命之概括犯意，先經由不詳管道販入
    海洛因及安非他命後，再利用其使用之附表十三編號1 及附
    表十四所示門號之行動電話與辰○○、辛○○、丙○○、丑
    ○○、壬○○聯絡（辰○○五人，涉嫌施用毒品罪嫌，均由
    檢察官另行處理），先後於附表四至八所示之交易時間、次
    數、交易地點、金額，並以備註欄所示之方法，連續販賣交
    易物品欄所示之毒品種類欄予辰○○、辛○○、丙○○、丑
    ○○、壬○○多次。
三、癸○○明知海洛因、安非他命分別係毒品危害防制條例所規
    定之第一、二級毒品，不得非法持有、轉讓，竟基於轉讓海
    洛因及安非他命之概括犯意，先後於附表一至三及附表九至
    十二所示之轉讓時間、次數、轉讓地點、數量，先後免費提
    供如所示之轉讓物品欄毒品種類供林明仁、庚○○、甲○○
    、己○○、子○○、卯○施用（林明仁等六人，涉嫌施用毒
    品，均由檢察官另行偵辦）。迄於93年7 月2日下午3時50分
    許，為警在宜蘭縣羅東鎮○○路○段102號其住處查獲，並在
    車牌號碼T9-7600號休旅車及北成路2段16號之倉庫共扣得如
    附表十三、十五所示之物。
四、案經宜蘭縣警察局移送台灣宜蘭地方法院檢察署檢察官偵查
    起訴。
    理  由
一、訊據被告對於附表一至三免費提供安非他命給證人林明仁、
    庚○○、甲○○施用之犯行供承不諱；惟矢口否認有附表四
    至十二之犯行，辯稱其並無販賣毒品給證人辰○○、辛○○
    、丙○○、丑○○、壬○○，並無轉讓海洛因給證人己○○
    、子○○、甲○○，亦無轉讓安非他命給證人卯○施用云云
    。
二、經查：
（一）上揭附表一至三被告轉讓安非他命之犯行，業據被告於本
      院準備程序及審理時供承在卷，核與證人林明仁、庚○○
      、甲○○證述情節相符。事證明確，被告此部分犯行堪予
      認定。
（二）被告販賣附表四所示之安非他命給證人辰○○之部分：
    1.被告於附表四所示之交易時間、次數、交易地點、金額，
      並以備註欄所示之方法，連續販賣交易物品欄所示之毒品
      安非他命種類予證人辰○○之犯行，業據證人辰○○於偵
      查及本院審理時證述綦詳（93年偵字第2281 號卷一第5-8
      頁、第107-108頁、第270-271頁，卷二第 128-129頁，本
      院卷二第151-153 頁），又證人辰○○向被告購買安非他
      命地點都是被告上揭倉庫，而被告賣出的安非他命有時是
      從濾心器濾心取出乙情，亦據證人辰○○於偵查及本院審
      理時證述在卷（93年偵字第2281號卷二第129 頁、本院卷
      二第152 頁），而被告確有將安非他命藏放在濾水器濾心
      乙節，亦據被告於偵查中供述在卷（93年偵字第2281號卷
      二第74頁），且被告有在該放置濾水器之倉庫內交付安非
      他命給證人辰○○、並有自濾水器濾心取出安非他命交予
      證人辰○○乙情，分別據證人林德爐、戊○○於偵查中證
      述在卷（93年偵字第2281號卷一第239-240頁、第269-270
      頁），更足徵證人辰○○上開證詞並非虛偽，復查無證人
      辰○○證詞有何不可信之情形，自足採信。
    2.被告雖矢口否認有附表一之犯行，辯稱其並無販賣安非他
      命給證人辰○○云云，辯護人則以證人辰○○偵查及審理
      對於向被告購買安非他命之數量、最後一次購買之時間，
      前後證述不一，尚難遽採等語置辯。
    3.惟按證據之取捨，法院原有自由判斷之權，證人之陳述有
      部分前後不符，或相互間有所岐異時，究竟何者為可採，
      法院應依職權衡酌情理予以審定，非謂一有矛盾，即應認
      其述全部均為不可採信；若其對於基本事實之陳述，果與
      真實性無礙時，仍非不得採信。而按人之記憶本屬有限，
      對之前發生的細節無法全數記憶，尤以施用毒品者之記憶
      又較常人為差，因而對於取得毒品之來源即向誰購買固尚
      可記憶，然對於購買毒品之次數、數額及每次購買之金額
      則往往無法肯定，此乃可理解的事。兼以市面上零售毒品
      率皆小包裝，而購買者每次數量又不一定，加以訊問者、
      記錄者均非同一人，因而施用者往往因時不同，對購買之
      時間、金額、次數之陳述有些許差異，而也因些許差異，
      更可見其證述未經修飾，依己意陳述，而非誣陷，從而，
      本件證人辰○○於偵查及本院審理中之陳述固有些許差異
      未能全部一致，惟證人辰○○對於向被告購買毒品安非他
      命之基本事實，則自始並無更異，且被告自藏放毒品安非
      他命之濾水器濾心取出安非他命交付證人辰○○乙情，更
      核與證人林德爐證述相符，證人辰○○上開證詞，復查無
      不可採信之處，自堪採信。被告及辯護人上開所辯，尚無
      足採。綜上，被告此部分犯行，洵堪認定。
（三）被告販賣附表五所示之海洛因給證人辛○○之部分：
      被告於附表五所示之交易時間、次數、交易地點、金額，
      並以備註欄所示之方法，連續販賣交易物品欄所示之第一
      級毒品海洛因給證人辛○○之犯行，業據證人辛○○於偵
      查中證述綦詳（93年偵字第2281號卷一第 113-115頁），
      並有證人辛○○向被告購買毒品之通訊監察譯文在卷可稽
      （93年偵字第 2281號卷一第120頁）。嗣證人辛○○於本
      院審理時雖先翻異前詞另證稱其雖向被告購買毒品，但被
      告並未販賣毒品，被告乃免費提供海洛因供其施用云云，
      惟隨復證稱其在偵查中證稱有於附表五所示之交易時間、
      次數、交易地點、金額，並以備註欄所示之方法，向被告
      購買海洛因等語為真實（本院卷一第 105-110頁），更足
      徵證人辛○○於偵查中之證詞並非虛偽，復查無證人辛○○於偵查中之證詞有何不可信之情形，自足採信。至被告
      及辯護人雖以被告與證人辛○○係合資向他人購買毒品，
      且證人辛○○於審理時先證稱係電話向被告詢問毒品安非
      他命價格，復改稱係詢問毒品海洛因，前後不一，不足採
      信等等，與事實並不相符，均無足採，綜上，被告此部分
      犯行，已堪認定。
（四）被告販賣附表六所示之安非他命給證人丙○○之部分：
      被告於附表六所示之交易時間、次數、交易地點、金額，
      並以備註欄所示之方法，販賣交易物品欄所示之第二級毒
      品安非他命給證人丙○○之犯行，業據證人丙○○於偵查
      中證述綦詳（93年偵字第2281號卷一第 161-162頁），並
      有證人丙○○向被告購買毒品之通訊監察譯文在卷可稽（
      93年偵字第2281號卷一第 165頁），核與證人丙○○於本
      院審理時證稱於上述時間，在羅東運公園附近交付現金新
      台幣（以下同）三千元給被告，並向被告拿取毒品安非他
      命等語相符，足徵證人丙○○於偵查中之證詞並非虛偽，
      復查無證人丙○○於偵查中之證詞有何不可信之情形，自
      足採信。至被告及辯護人雖均以證人丙○○於審理時另證
      稱其與被告在羅東運動公園碰面後，再搭坐被告車子到某
      不詳地方，到達後，被告下車再過約7、8分鐘才拿毒品交
      其收受，由此可知，被告係與證人丙○○合資向他人購買
      毒品，否則被告直接見面交易毒品即可，自無須大費周章
      載證人丙○○去別處拿取毒品，讓證人丙○○在車上等候
      7、8分鐘等等。惟查，被告於附表六所示交易地點即宜蘭
      縣羅東鎮運動公園附近，該交易地點距離被告位於宜蘭縣
      羅東鎮○○路○段107巷16號倉庫僅為幾分鐘之車程，則被
      告前往倉庫拿取安非他命再交予在羅東運動公園等候之證
      人丙○○，時間上亦屬吻合。從而，被告與辯護人徒以被
      告讓證人丙○○等候7、8分鐘，而未直接交付安非他命乙
      情，即認被告係與證人丙○○合資向他人購買毒品安非他
      命等等，尚無可採。綜上，被告此部分犯行，已堪認定。
（五）被告販賣附表七所示之海洛因及安非他命給證人丑○○之
      部分：
      被告於附表七所示之交易時間、次數、交易地點、金額，
      並以備註欄所示之方法，連續販賣交易物品欄所示之毒品
      海洛因及安非他命種類予證人丑○○之犯行，業據證人丑
      ○○於偵查及本院審理時證述綦詳（93年偵字第2281號卷
      二第44-45頁，94年偵字第487 號卷第69-70頁，本院卷二
      第31-36 頁），且被告在證人丑○○位於宜蘭市○○路之
      台大校園社區租屋處同時販賣不詳數量海洛因及安非他命
      給證人丑○○，並同時收取代價乙情，業據證人卯○於偵
      查中證述在卷（94年偵字第487號卷第14-15頁），嗣證人
      卯○於本院審理時，對於目睹被告在證人丑○○上述住處
      將毒品海洛因及安非他命乙節，亦證述不移（本院卷二第
      95-97 頁），更足徵證人丑○○上開證詞並非虛偽，復查
      無證人丑○○證詞有何不可信之情形，自足採信。至被告
      及辯護人雖均以證人丑○○於審理時對於是否同時向被告
      購買海洛因及安非他命乙節，先證稱每次都是同時購買，
      復改稱有二次是同時購買，已有不一；又，證人卯○於審
      理時亦僅證稱當時雖在場，但不清楚是否被告與證人丑○○在交易毒品；再，被告與證人丑○○曾因買賣電腦發生
      爭執，其證言更屬不可信等等置辯。惟證人丑○○如何多
      次向被告購買毒品之事，迭據其於偵查及本院審理時證述
      明確，而證人卯○對於目睹被告將毒品海洛因及安非他命
      交付證人丑○○乙節，亦據其於偵查及審理時證述在卷，
      被告及辯護人此部分所辯，已難遽採。至證人丑○○與被
      告雖曾因買賣電腦發生口角，惟證人丑○○於本院審理時
      明確表示，其並不認為因此即與被告有何嫌隙，更進而指
      出，被告事後尚要求其於審理作證時改證稱係因雙方有口
      角，其乃在偵查中為不利被告之證詞等語，更足徵證人丑
      ○○並未因雙方曾因買賣電腦有口角，即故為被告不利之
      不實證詞，被告及辯護人此部分所辯，殊無可採。綜上，
      被告此部分犯行，已堪認定。
（六）被告販賣附表八所示之安非他命給證人壬○○之部分：
      被告於附表八所示之交易時間、次數、交易地點、金額，
      並以備註欄所示之方法，販賣交易物品欄所示之毒品安非
      他命種類予證人壬○○之犯行，業據證人壬○○於本院審
      理時證述綦詳（本院卷一第 111-115頁），並有證人壬○○向被告購買毒品之通訊監察譯文在卷可稽（93年偵字第
      2281號卷二第 86-87頁）。至被告及辯護人雖以證人壬○○曾打電話要被告幫忙調毒品，被告則要證人壬○○直接
      與綽號「阿達」之人聯絡，被告並未販賣毒品安非他命給
      證人壬○○，且證人壬○○在偵查中證稱其向被告買過二
      次安非他命，二次均係不詳姓名成年男子出面與其聯絡，
      毒品交易地點，一次在羅東運動公園，其收受毒品後即當
      場將錢交給該不詳成年男子，另一次則在龍德工業區，不
      過該次其交錢後並未拿到毒品；嗣於審理時則證稱二次都
      沒有拿到毒品，證人壬○○證詞前後不一，並不可採等等
      置辯。惟依證人壬○○於93年6月6日與被告通話內容如下
      ：
      證人壬○○：「阿生我阿達的朋友。」
      被告癸○○：「嗯嗯。」
      證人壬○○：「現在方便嗎？」
      被告癸○○：「你人在那裡。」
      證人壬○○：「我在四結。」
      被告癸○○：「你來羅東。」
      證人壬○○：「過羅東嗎？但我現在四結加油站附近卸料
      被告癸○○：「超市那裡嗎？」
      證人壬○○：「是的。」
      被告癸○○：「你沒辦法走嗎？」
      證人壬○○：「是的。」
      被告癸○○：「那我在超市等你，你要拿多少。」
      被告癸○○：「喂我到了。」
      證人壬○○：「我在你後面。」
      被告癸○○：「你到我車上來？」
      證人壬○○：「我在卡車上。」
      被告癸○○：「我在超市你沒辦法下來嗎。」
      證人壬○○：「沒辦法。」
      被告癸○○：「那要如何拿給你。」
      證人壬○○：「你上來我車上拿給我？」
      被告癸○○：「好的。」
      被告癸○○：「水泥車那部嗎？」
      證人壬○○：「是的。」
      被告癸○○：「你要多少？」
      證人壬○○：「二就好了。」
      被告癸○○：「好的。」
      而上開通話係證人壬○○向被告購買毒品安非他命並約定
      交易地點之內容，譯文提及之「二就好了。」係指買二千
      元之安非他命，被告並在其駕駛之卡車內將一包安非他命
      交給證人壬○○等情，業據證人壬○○於偵查及本院審理
      時證述甚詳（93年偵字第2284號卷二第 81-82，本院卷一
      第 111-115頁），證述內容亦核與監聽譯文內容相符，證
      人壬○○上開證詞自足採信。被告及辯護人上開所辯，尚
      無足取。綜上，被告此部分犯行，堪予認定。
（七）被告轉讓附表九編號1、2所示之海洛因給證人己○○之部
      分：
      被告有於附表九編號1 所示之轉讓時間、次數、轉讓地點
      、數量，免費提供海洛因給證人己○○施用之犯行，業據
      證人己○○於偵查時證述綦詳（93年偵字第2281號卷一第
      182頁）；被告有於附表九編號2所示之轉讓時間、次數、
      轉讓地點、數量，免費提供海洛因給證人己○○施用之犯
      行，則據證人己○○於偵查（94年偵字第487號卷第48-49
      頁）及本院94年8月2日審理時證述綦詳。至證人己○○對
      於被告附表九編號1轉讓海洛因之犯行，雖於本院94年2月
      15日審理時改證稱被告因將伊當作妹妹，所以不提供海洛
      因供伊施用云云。惟被告有於附表九編號2 所示之轉讓時
      間、地點，免費提供海洛因給證人己○○施用之事實，已
      據證人己○○於偵查及本院審理時證述綦詳，是證人己○○前於本院94年2 月15日證稱被告因將伊當作妹妹故不提
      供海洛因給伊施用云云，自無可採。且證人己○○既與被
      告親如兄妹，則證人己○○於偵查中證稱被告有於附表九
      編號1 所示之轉讓時間、地點，轉讓海洛因給伊施用等語
      ，應非虛偽。復查無證人己○○於偵查及本院94年8月2日
      上開證詞有不可信之處，自堪採信。被告空言否認並無足
      取。綜上，被告轉讓海洛因給證人己○○之犯行，堪予認
      定。
（八）被告轉讓附表十所示之海洛因給證人子○○之部分：
      被告有於附表十所示之轉讓時間、次數、轉讓地點、數量
      ，免費提供安非他命給證人子○○施用之犯行，業據證人
      子○○於偵查及本院審理時證述在卷（94年偵字第 487號
      卷第41頁、本院卷二第99-100頁），復查無證人子○○上
      開證詞有不可信之處，自堪採信，被告空言否認並無足採
      。被告轉讓海洛因給證人子○○之犯行，應堪認定。
（九）被告轉讓附表十一所示之海洛因給證人甲○○之部分：
      被告有於附表十一所示之轉讓時間、次數、轉讓地點、數
      量，免費提供海洛因給證人甲○○施用之犯行，業據證人
      甲○○於偵查（94年偵字第 487號卷第45頁）及本院94年
      10月31日審理時證述在卷，復查無證人甲○○上開證詞有
      不可信之處，自堪採信，被告空言否認並無足取。綜上，
      被告轉讓海洛因給證人甲○○之犯行，堪予認定。
（十）被告轉讓附表十二所示之安非他命給證人卯○之部分：
      被告有於附表十二所示之轉讓時間、次數、轉讓地點、數
      量，免費提供安非他命給證人卯○施用之犯行，業據證人
      卯○於偵查及本院審理時證述在卷（94年偵字第 487號卷
      第14頁、本院卷二第96頁），而被告對於轉讓安非他命給
      證人卯○施用之事實於本院審理時並不爭執（本院卷二第
      98-99 頁），復查無證人卯○上開證詞有不可信之處，自
      堪採信。被告轉讓安非他命給證人卯○之犯行，堪予認定
      。
三、核被告販賣海洛因予證人辛○○、丑○○之所為，係犯毒品
    危害防制條例第四條第一項販賣第一級毒品罪、販賣安非他
    命予證人辰○○、丙○○、丑○○、壬○○之所為，係犯毒
    品危害防制條例四條第二項販賣第二級毒品罪、無償提供海
    洛因給證人己○○、子○○、甲○○之所為，係犯毒品危害
    防制條例第八條第一項轉讓第一級毒品罪、無償提供安非他
    命給證人林明仁、庚○○、甲○○、卯○之所為，係犯毒品
    危害防制條例第八條第一項轉讓第二級毒品罪。被告先後多
    次販賣海洛因、安非他命，以及先後多次轉讓海洛因、安非
    他命之犯行，均時間緊接，罪名及犯罪構成要件，顯均係出
    於概括之犯意為之，應均依連續犯之規定論以一罪，並加重
    其刑（法定本刑死刑、無期徒刑部分，依法均不予加重）。
    被告於附表七所列時、地，販賣第一級毒品海洛因、第二級
    毒品安非他命給證人丑○○之部分，係以一行為同時為之，
    應依刑法第五十五條前段想像競合犯之規定，從一重之販賣
    第一級毒品罪。被告所犯販賣第一級毒品罪以及轉讓第一、
    二級毒品罪，犯意各別，構成要件互殊，應予分論併罰。檢
    察官移送併案審理部分與上揭論罪科刑部分，有連續犯之裁
    判上一罪之關係，本院自得併予審究之，附以明。又被告
    前有事實欄所指之犯罪科刑及執行情形，有臺灣高等法院被
    告全國前案紀錄表在卷可查，其於有期徒刑執行完畢五年內
    ，再犯有期徒刑以上之本罪，為累犯，應依法加重其刑，並
    依法遞加重之（法定本刑死刑、無期徒刑部分，依法均不予
    加重）。爰審酌被告販賣毒品犯罪對他人所生危害，影響社
    會風氣，戕害國民健康，及被告犯罪之動機、目的、手段、
    販賣毒品之次數，以及犯罪後態度尚飾詞推諉等一切情狀，
    分別量處如主文所示之刑並定其應執行刑，並依法諭知褫奪
    公權終身。
四、扣案如附表十三編號1、2及附表十四所示之物，均係被告所
    有，業據被告供述在卷，且為被告供本件犯罪所用之物，亦
    據證人辰○○、辛○○、丙○○、丑○○、壬○○證述在卷
    ，均應依毒品危害防制條例第十九條第一項之規定諭知沒收
    之。扣案如附表十三編號3、4所示之安非他命，為毒品危害
    防制條例第二條第二項第二款所規定之毒品，應依同條例第
    十八條第一項前段之規定諭知沒收銷燬之。附表十四所示之
    物，係被告所有，業據被告供述在卷，且為被告供本件犯罪
    所用之物，亦據證人丑○○證述在卷，雖未扣案，惟無證據
    證明業已滅失，爰依毒品危害防制條例第十九條第一項之規
    定諭知沒收之。至扣案如附表十五所示之物，並無積極證據
    證明係被告用以供犯罪所用之物，且無法證明係屬違禁物，
    爰均不諭知沒收，併予敘明。又依有利於被告之解釋計算被
    告犯罪所得之財物，被告販賣附表四至八所得之財物，分別
    為三十一萬元、一萬五千元、三千元、三萬九千五百元、二
    千元，合計所得之財物為三十六萬九千五百元，應依毒品危
    害防制條例第十九條第一項之規定諭知沒收，如全部或一部
    不能沒收時，以其財產抵償之。
五、公訴意旨另認被告於附表十六所示之交易時間、地點，販賣
    一萬多元安非他命（半兩）予證人乙○○一次，認被告此部
    分涉有毒品危害防制條例第四條第二項販賣第二級毒品之罪
    嫌。訊據被告堅決否認有此部分犯行。經查，公訴意旨認被
    告涉有上開犯行係以證人乙○○於偵查中之證詞為據，惟證
    人乙○○於本院94年3 月30日審理時證稱係與被告合資向他
    人購買安非他命，並非向被告購買等語在卷，是證人乙○○
    證詞前後已有不一，再者，證人乙○○於偵查中固曾證稱向
    被告購買安非他命一次，惟並未提及購買安非他命數量，其
    於偵查中之證詞尚不明確，自無從以證人乙○○前後不一之
    證詞，遽推認被告有此部分犯行至明。惟因此部分與被告上
    揭販賣安非他命有罪部分，公訴人認有連續犯之裁判上一罪
    之關係，爰不另為無罪之諭知，併予敘明。
六、移送併辦就被告販賣安非他命給證人卯○；販賣海洛因給證
    人丁○○之部分：
    併辦意旨另認被告於附表十七、十八所示之交易時間、地點
    ，販賣二、三千元之安非他命給證人卯○多次；販賣五百元
    或一千元不等之海洛因給證人丁○○十多次，認被告此部分
    涉有毒品危害防制條例第四條第一、二項販賣第一、二級毒
    品之罪嫌。訊據被告堅決否認有此部分犯行。經查，公訴意
    旨認被告涉有上開犯行係以證人卯○、丁○○於偵查中之證
    詞為據，惟證人卯○、丁○○分別於本院94年5月3日審理時
    均證稱並未向被告購買毒品等語在卷，證人卯○、丁○○證
    詞前後已有不一，存有瑕疪，復查無其他積極證據足資證明
    被告確有公訴人所指此部分犯行，被告此部分犯罪尚屬不能
    證明，應由檢察官另行處理。
據上論斷，應依刑事訴訟法第二百九十九條第一項前段，毒品危
害防制條例第四條第一項、第二項、第八條第一項、第二項、第
十八條第一項前段、第十九條第一項，刑法第十一條前段、第五
十六條、第五十五條前段、第四十七條、第五十一條第四款、第
三十七條第一項，判決如主文。
本案經檢察官賴慶祥到庭執行職務
中　　華　　民　　國　　94　　年　  11 　月　　21　　日
                  臺灣宜蘭地方法院刑事第三庭
                      審判長法  官  黃  永  勝
                            法  官  陳  嘉  年
                            法  官  林  楨  森
以上正本證明與原本無異。
如不服本判決，應於判決送達後10日內，向本院提出上訴狀。（
應附繕本)
                            書記官  謝  佩  欣
中　　華　　民　　國　　94　　年　　11　　月　　22　　日
附錄本案論罪科刑法條全文：
毒品危害防制條例第4條
製造、運輸、販賣第一級毒品者，處死刑或無期徒刑；處無期徒
刑者，得併科新臺幣一千萬元以下罰金。
製造、運輸、販賣第二級毒品者，處無期徒刑或七年以上有期徒
刑，得併科新臺幣七百萬元以下罰金。
製造、運輸、販賣第三級毒品者，處五年以上有期徒刑，得併科
新臺幣五百萬元以下罰金。
製造、運輸、販賣第四級毒品者，處三年以上十年以下有期徒刑
，得併科新臺幣三百萬元以下罰金。
製造、運輸、販賣專供製造或施用毒品之器具者，處一年以上七
年以下有期徒刑，得併科新臺幣一百萬元以下罰金。
前五項之未遂犯罰之。
毒品危害防制條例第8條
轉讓第一級毒品者，處一年以上七年以下有期徒刑，得併科新臺
幣一百萬元以下罰金。
轉讓第二級毒品者，處六月以上五年以下有期徒刑，得併科新臺
幣七十萬元以下罰金。
轉讓第三級毒品者，處三年以下有期徒刑，得併科新臺幣三十萬
元以下罰金。
轉讓第四級毒品者，處一年以下有期徒刑，得併科新臺幣十萬元
以下罰金。
前四項之未遂犯罰之。
轉讓毒品達一定數量者，加重其刑至二分之一，其標準由行政院
定之。
附表一：被告轉讓安非他命給證人林明仁之部分
　┌──┬──┬──────┬──────┬────┬─────────┐
　│轉讓│次數│轉讓地點　　│轉讓物品　　│數量　　│備註　　　　　　　│
　│時間│　　│　　　　　　│　　　　　　│　　　　│　　　　　　　　　│
　├──┼──┼──────┼──────┼────┼─────────┤
　│九十│二次│被告癸○○於│安非他命    │被告陳振│　　　　　　　　　│
　│三年│。  │宜蘭縣羅東鎮│　　        │森提供不│　　　　　　　　　│
　│四、│　  │宜蘭縣羅東鎮│　　　　　　│詳數量之│　　　　　　　　　│
　│五月│　　│北成路二段一│　　　　　　│安非他命│　　　　　　　　　│
　│間。│　　│○七巷十六號│　　　　　　│予證人林│　　　　　　　　　│
　│　　│　　│倉庫。　　　│　　　　　　│明仁施用│　　　　　　　　　│
　└──┴──┴──────┴──────┴────┴─────────┘
附表二：被告轉讓安非他命給證人庚○○之部分
　┌──┬──┬──────┬──────┬────┬─────────┐
　│轉讓│次數│轉讓地點　　│轉讓物品　　│數量　　│備註　　　　　　　│
　│時間│　　│　　　　　　│　　　　　　│　　　　│　　　　　　　　　│
　├──┼──┼──────┼──────┼────┼─────────┤
　│九十│多次│被告癸○○於│安非他命    │被告陳振│　　　　　　　　　│
　│三年│。　│宜蘭縣羅東鎮│　　        │森提供不│　　　　　　　　　│
　│農曆│　　│宜蘭縣羅東鎮│　　　　　　│詳數量之│　　　　　　　　　│
　│年後│　　│北成路二段一│　　　　　　│安非他命│　　　　　　　　　│
　│至九│　　│○七巷十六號│　　　　　　│予證人紀│　　　　　　　　　│
　│十三│　　│倉庫。　　　│　　　　　　│寯宜施用│　　　　　　　　　│
　│年三│　　│　　　　　　│　　　　　　│。      │　　　　　　　　　│
　│、四│　　│　　　　　　│　　　　　　│　　    │　　　　　　　　　│
　│月間│　　│　　　　　　│　　　　　　│　　　　│                  │
　│止。│　　│　　　　　　│　　　　　　│　　　　│                  │
　└──┴──┴──────┴──────┴────┴─────────┘
附表三：被告轉讓安非他命給證人甲○○之部分
  ┌──┬──┬──────┬──────┬────┬───────┐
  │轉讓│次數│轉 讓 地 點 │轉 讓 物 品 │數   量 │  備      註  │
  │時間│    │            │            │        │              │
  ├──┼──┼──────┼──────┼────┼───────┤
  │九十│三次│被告位於宜蘭│安非他命    │被告陳振│              │
  │三年│    │縣羅東鎮北成│            │森每次提│              │
  │二、│    │路二段一０七│            │供數量不│              │
  │三月│    │巷十六號倉庫│            │詳之安非│              │
  │間  │    │            │            │他命供證│              │
  │    │    │            │            │人甲○○│              │
  │    │    │            │            │施用    │              │
  └──┴──┴──────┴──────┴────┴───────┘
附表四：被告販賣安非他命給證人辰○○之部分
　┌──┬──┬──────┬──────┬────┬─────────┐
　│交易│次數│交易地點　　│交易物品　　│金額　　│備註　　　　　　　│
　│時間│　　│　　　　　　│　　　　　　│　　　　│　　　　　　　　　│
　├──┼──┼──────┼──────┼────┼─────────┤
　│九十│十五│被告癸○○位│安非他命。  │(一)三千元│(一)證人辰○○使用09│
　│二年│次。│於宜蘭縣羅東│　　        │  十次  │  00000000號行動電│
　│八月│　  │鎮宜蘭縣羅東│　　　　　　│(二)一兩四│  話與被告所使用09│
　│間起│　　│鎮○○路○段│　　　　　　│  萬元三│  00000000號、0913│
　│至九│　　│一○七巷十六│　　　　　　│  次    │  155331號、095850│
　│十三│　　│號倉庫。　　│　　　　　　│(三)二兩八│  0874號 、0000000│
　│年六│　　│　　　　　　│　　　　　　│  萬元二│  048號、000000000│
　│月間│　　│　　　　　　│　　　　　　│  次    │  7號行動電話聯絡 │
　│止。│　　│　　　　　　│　　　　　　│   　   │  。              │
　│　　│　　│　　　　　　│　　　　　　│　      │(二)與證人辰○○交易│
　│　　│　　│　　　　　　│　　　　　　│　      │  者均為被告癸○○│
　└──┴──┴──────┴──────┴────┴─────────┘
附表五：被告販賣海洛因給證人辛○○之部分
　┌──┬──┬──────┬──────┬────┬─────────┐
　│交易│次數│交易地點　　│交易物品　　│金額　　│備註　　　　　　　│
　│時間│　　│　　　　　　│　　　　　　│　　　　│　　　　　　　　　│
　├──┼──┼──────┼──────┼────┼─────────┤
　│九十│三次│宜蘭縣羅東鎮│海洛因。    │每次五千│(一)證人辛○○使用09│
　│三年│。　│觀天下大樓路│　　　      │元。　  │  00000000號行動電│
　│三月│　　│旁。　　　　│　　　　　　│　　　　│  話與被告癸○○使│
　│底至│　　│　　　　　　│　　　　　　│　　　　│  用之0000000000號│
　│九十│　　│　　　　　　│　　　　　　│　　　　│  行動電話聯絡。  │
　│三年│　　│　　　　　　│　　　　　　│　　　　│(二)與證人辛○○交易│
　│七月│　　│　　　　　　│　　　　　　│　　　　│  者為被告癸○○。│
　│一日│　　│　　　　　　│　　　　　　│　　　　│  　　　　　　　　│
　│止。│　　│　　　　　　│　　　　　　│　　　　│  　　　          │
　└──┴──┴──────┴──────┴────┴─────────┘
附表六：被告販賣安非他命給證人丙○○之部分
　┌──┬──┬──────┬──────┬────┬─────────┐
　│交易│次數│交易地點　　│交易物品　　│金額　　│備註　　　　　　　│
　│時間│　　│　　　　　　│　　　　　　│　　　　│　　　　　　　　　│
　├──┼──┼──────┼──────┼────┼─────────┤
　│九十│一次│宜蘭縣羅東鎮│安非他命。  │三千元。│(一)證人丙○○使用09│
　│三年│。　│運動公園附近│　　        │　　　　│  00000000號、0920│
　│七月│　　│。　　　　　│　　　　　　│　　　　│  138016號號行動電│
　│一日│　　│　　　　　　│　　　　　　│　　　　│  話與被告癸○○使│
　│。　│　　│　　　　　　│　　　　　　│　　　　│  用之0000000000號│
　│　　│　　│　　　　　　│　　　　　　│　　　　│  行動電話聯絡。  │
　│　　│　　│　　　　　　│　　　　　　│　　　　│(二)與證人丙○○交易│
　│　　│　　│　　　　　　│　　　　　　│　　　　│  者為被告癸○○。│
　└──┴──┴──────┴──────┴────┴─────────┘
附表七：被告販賣海洛因及安非他命給證人丑○○之部分：
　┌──┬──┬──────┬──────┬────┬─────────┐
　│交易│次數│交易地點　　│交易物品　　│金額　　│備註　　　　　　　│
　│時間│　　│　　　　　　│　　　　　　│　　　　│　　　　　　　　　│
　├──┼──┼──────┼──────┼────┼─────────┤
　│九十│三次│證人丑○○位│海洛因及安非│(一)在被告│(一)證人丑○○使用09│
　│二年│　  │於宜蘭縣宜蘭│他命。      │  北成路│  00000000號行動電│
　│年底│　　│市○○路一○│　　　　　  │  倉庫買│  話與被告使有之09│
　│起至│　　│○巷十五號六│　　　　　　│  海洛因│  00000000號、0913│
　│九十│　　│樓之四、宜蘭│　　　　　　│  一錢一│  155331號行動電話│
　│三年│　　│縣宜蘭市女中│　　　　　　│  萬六千│  聯絡。          │
　│四月│　　│路「台大校園│　　　　　　│  元。  │ (二)與證人丑○○交 │
　│二十│　　│」社區八樓租│　　　　　　│(二)在證人│   易者均為被告陳 │
　│一日│　　│屋處及被告陳│　　　　　　│  丑○○│   振森。         │
　│前之│　　│振森於宜蘭縣│　　　　　　│  泰山路│　　　　　　　　　│
　│期間│　　│羅東鎮宜蘭縣│　　　　　　│  及女中│                  │
　│    │　　│羅東鎮○○路○　　　　　　○  路租處│                  │
　│　  │　　│二段一○七巷│　　　　　　│  ，均向│                  │
　│　　│    │十六號倉庫。│            │  被告同│                  │
  │　　│    │　          │            │  時購買│                  │
  │    │    │　          │            │  海洛因│                  │
  │    │    │            │            │  及安非│                  │
  │    │    │            │            │  他命，│                  │
  │    │    │            │            │  一次係│                  │
  │    │    │            │            │  同時購│                  │
  │    │    │            │            │  買海洛│                  │
  │    │    │            │            │  因半錢│                  │
  │    │    │            │            │  八千元│                  │
  │    │    │            │            │  、安非│                  │
  │    │    │            │            │  他命半│                  │
  │    │    │            │            │  錢二千│                  │
  │    │    │            │            │  五百元│                  │
  │    │    │            │            │  ，另一│                  │
  │    │    │            │            │  次係同│                  │
  │    │    │            │            │  時購買│                  │
  │    │    │            │            │  海洛因│                  │
  │    │    │            │            │  半錢八│                  │
  │    │    │            │            │  千元、│                  │
  │    │    │            │            │  安非他│                  │
  │    │    │            │            │  命一錢│                  │
  │    │    │            │            │  五千元│                  │
　└──┴──┴──────┴──────┴────┴─────────┘
附表八：被告販賣第二級毒品安非他命給證人壬○○之部分
　┌──┬──┬──────┬──────┬────┬─────────┐
　│交易│次數│交易地點　　│交易物品　　│金額　　│備註　　　　　　　│
　│時間│　　│　　　　　　│　　　　　　│　　　　│　　　　　　　　　│
　├──┼──┼──────┼──────┼────┼─────────┤
　│九十│一次│宜蘭縣五結鄉│安非他命。  │二千元。│(一)證人壬○○使用09│
　│三年│。　│四結加油站附│　　        │　　　　│  00000000號行動電│
　│六月│　　│近證人壬○○│　　　　　　│　　　　│  話與被告使用之09│
　│六日│　　│駕駛之水泥車│　　　　　　│　　　　│  00000000號行動電│
　│　　│　　│內          │　　　　　　│　　　　│  話聯絡。        │
　│　　│　　│　          │　　　　　　│　　　　│(二)與證人壬○○交易│
　│　　│　　│　          │　　　　　　│　　　　│  者為被告癸○○本│
　│　　│　　│　　　　　　│　　　　　　│　　　　│  人。            │
　└──┴──┴──────┴──────┴────┴─────────┘
附表九：被告轉讓海洛因給證人己○○之部分
　┌──┬──┬──┬──────┬──────┬────┬──────┐
　│編號│轉讓│次數│轉讓地點　　│轉讓物品　　│數量　　│備註　　    │
　│    │時間│　　│　　　　　　│　　　　　　│　　　　│　　　　    │
　├──┼──┼──┼──────┼──────┼────┼──────┤
　│1   │九十│三次│宜蘭縣羅東鎮│海洛因。    │被告陳振│            │
　│    │三年│。  │國華國中附近│　　　      │森提供不│            │
　│    │四、│　  │。　　　　　│　　　　　　│詳數量之│            │
　│    │五月│　　│　　　　　　│　　　　　　│第一級毒│            │
　│    │間。│　　│　　　　　　│　　　　　　│品海洛因│            │
　│    │　　│　　│　　　　　　│　　　　　　│予證人邱│            │
　│    │　　│　　│　　　　　　│　　　　　　│珊怡。　│            │
  ├──┼──┼──┼──────┼──────┼────┼──────┤
  │2   │九十│一次│宜蘭縣警察局│同上        │同上    │            │
  │    │三年│    │羅東分局辦公│            │        │            │
  │    │六月│    │室內        │            │        │            │
  │    │二日│    │            │            │        │            │
  │    │晚間│    │            │            │        │            │
  └──┴──┴──┴──────┴──────┴────┴──────┘
附表十：被告轉讓海洛因給證人子○○之部分
　┌──┬──┬──────┬──────┬────┬─────────┐
　│轉讓│次數│轉讓地點　　│轉讓物品　　│數量　　│備註　　　　　　　│
　│時間│　　│　　　　　　│　　　　　　│　　　　│　　　　　　　　　│
　├──┼──┼──────┼──────┼────┼─────────┤
　│九十│三次│被告癸○○於│海洛因。    │被告陳振│　　　　　　　　　│
　│三年│。  │宜蘭縣羅東鎮│　          │森提供不│　　　　　　　　　│
　│三、│　  │宜蘭縣羅東鎮│　          │詳數量之│　　　　　　　　　│
　│四月│　　│北成路二段一│　　　　　　│第一級毒│　　　　　　　　　│
　│間起│　　│○七巷十六號│　　　　　　│品海洛因│　　　　　　　　　│
　│至九│　　│倉庫附近或宜│　　　　　　│予證人游│　　　　　　　　　│
　│十三│　　│蘭縣宜蘭市內│　　　　　　│源泰施用│                  │
　│年六│　　│。          │　　　　　　│。      │                  │
  │月間│    │　          │　　　　　　│　　    │                  │
  │止  │    │　          │            │        │                  │
　└──┴──┴──────┴──────┴────┴─────────┘
附表十一：被告轉讓海洛因給證人甲○○之部分
  ┌──┬──┬──────┬──────┬────┬───────┐
  │交易│次數│轉 讓 地 點 │轉 讓 物 品 │數   量 │  備      註  │
  │時間│    │            │            │        │              │
  ├──┼──┼──────┼──────┼────┼───────┤
  │九十│十次│被告位於宜蘭│海洛因      │被告陳振│              │
  │三年│    │縣羅東鎮北成│            │森每次提│              │
  │二、│    │路二段一０七│            │供數量不│              │
  │三月│    │巷十六號倉庫│            │詳之第一│              │
  │間  │    │            │            │級毒品海│              │
  │    │    │            │            │洛因供證│              │
  │    │    │            │            │人甲○○│              │
  │    │    │            │            │施用    │              │
  └──┴──┴──────┴──────┴────┴───────┘
附表十二：被告轉讓安非他命給證人卯○之部分
　┌──┬──┬──────┬──────┬────┬─────────┐
　│轉讓│次數│轉讓地點　　│轉讓物品　　│數量　　│備註　　　　　　　│
　│時間│　　│　　　　　　│　　　　　　│　　　　│　　　　　　　　　│
　├──┼──┼──────┼──────┼────┼─────────┤
　│九十│七次│被告癸○○於│安非他命。  │被告陳振│　　　　　　　　　│
　│三年│。  │宜蘭縣羅東鎮│　　        │森提供不│　　　　　　　　　│
　│三、│　  │宜蘭縣羅東鎮│　　　　　　│詳數量之│　　　　　　　　　│
　│四月│　　│北成路二段一│　　　　　　│第二級毒│　　　　　　　　　│
　│間起│　　│○七巷十六號│　　　　　　│品安非他│　　　　　　　　　│
　│至九│　　│倉庫。　　　│　　　　　　│命予證人│　　　　　　　　　│
　│十三│　　│　　　　　　│　　　　　　│卯○施用│                  │
　│七月│　　│　　　　　　│　　　　　　│。      │                  │
  │初止│    │            │            │　　    │                  │
　└──┴──┴──────┴──────┴────┴─────────┘
附表十三：
  ┌──┬───────────────────────────────┐
  │編號│物  品  名  稱                                                │
  ├──┼───────────────────────────────┤
  │1   │門號0000000000、0000000000、0000000000、0000000000、0000000000│
  │    │號SIM卡5張。　　　　　　　　　　　                            │
  ├──┼───────────────────────────────┤
  │2   │廠牌DBTEL行動電話1支（紅色，序號：000000000000000號）         │
  ├──┼───────────────────────────────┤
  │3   │車牌號碼T9-7600號休旅車扣得之安非他命3包（合計毛重14.3公克）  │
  ├──┼───────────────────────────────┤
  │4   │倉庫內扣得之安非他命6包（合計毛重4.6公克）                    │
  └──┴───────────────────────────────┘
附表十四：
　　┌──────────────────────┐
　　│門號0000000000號行動電話SIM卡1張。　　　　　│
　　└──────────────────────┘
附表十五：
　 ┌──────┬────────────────┐
　 │編　　　　號│物品名稱　　　　　　　　　　　　│
　 ├──────┼────────────────┤
   │　　一　　　│扣案行動電話SIM卡20張。         │
　 ├──────┼────────────────┤
　 │　　二　　　│其餘扣案行動電話5具。　　　　　 │
　 ├──────┼────────────────┤
　 │　　三　　　│殘渣袋1個。　　　　　　　　　　 │
　 ├──────┼────────────────┤
　 │　　四　　　│電子秤1個。　　　　　　　　　　 │
　 ├──────┼────────────────┤
　 │　　五　　　│小型分裝袋8包。　　　　　　　   │
　 ├──────┼────────────────┤
　 │　　六　　　│中型分裝袋7包。　　　　　　　　 │
　 ├──────┼────────────────┤
　 │　　七　　　│注射針筒1支。　　　　　　　　　 │
　 ├──────┼────────────────┤
　 │　　八　　　│筆記本六本。　　　　　　　　　　│
　 ├──────┼────────────────┤
　 │　　九　　　│面額12萬元支票1張。　　　　     │
　 ├──────┼────────────────┤
　 │　　十　　　│現金14萬9千3百元。　　　　      │
　 └──────┴────────────────┘
附表十六：被告販賣安非他命給證人乙○○部分：
　┌──┬──┬──────┬──────┬────┬─────────┐
　│交易│次數│交易地點　　│交易物品　　│金額　　│備註　　　　　　　│
　│時間│　　│　　　　　　│　　　　　　│　　　　│　　　　　　　　　│
　├──┼──┼──────┼──────┼────┼─────────┤
　│九十│一次│被告癸○○位│第二級毒品安│半兩，一│(一)乙○○之友人使用│
　│三年│。　│於宜蘭縣羅東│非他命。　　│萬多元。│  0000000000號行動│
　│五月│　　│鎮○○路○段│　　　　　　│　　　　│  電話與不詳電話聯│
　│間。│　　│一○七巷十六│　　　　　　│　　　　│  絡。　　        │
　│　　│　　│號倉庫。　　│　　　　　　│　　　　│(二)與證人乙○○交易│
　│　　│　　│　　　　　　│　　　　　　│　　　　│  者為被告癸○○。│
　│　　│　　│　　　　　　│　　　　　　│　　　　│(三)見台灣宜蘭地方法│
　│　　│　　│　　　　　　│　　　　　　│　　　　│  院檢察署九十三年│
　│　　│　　│　　　　　　│　　　　　　│　　　　│  七月二日、七月十│
  │    │    │            │            │        │  二日訊問筆錄。　│
　└──┴──┴──────┴──────┴────┴─────────┘
附表十七：被告販賣安非他命給證人卯○部分：
　┌──┬──┬──────┬──────┬────┬─────────┐
　│交易│次數│交易地點　　│交易物品　　│金額　　│備註　　　　　　　│
　│時間│　　│　　　　　　│　　　　　　│　　　　│　　　　　　　　　│
　├──┼──┼──────┼──────┼────┼─────────┤
　│九十│多次│被告癸○○位│第二級毒品安│一點五公│(一)卯○使用00000000│
　│三年│　  │於宜蘭縣羅東│非他命      │克，價值│  20號行動電話與被│
　│三、│　　│鎮○○路○段│　          │三千元  │  告聯絡          │
　│四月│　　│一０七巷十六│　          │　　　　│(二)與證人卯○聯絡交│
　│間  │　　│號倉庫      │　　　　　　│　　　　│  易者為被告癸○○│
　│    │　　│　　　　　  │　　　　　　│　　　　│(二)見同署九十四年二│
　│    │　　│　　　　　　│　　　　　　│　　　　│  月十五日訊問筆錄│
　└──┴──┴──────┴──────┴────┴─────────┘
附表十八：被告販賣海洛因命給證人丁○○部分：
　┌──┬──┬──────┬──────┬────┬─────────┐
　│交易│次數│交易地點　　│交易物品　　│金額　　│備註　　　　　　　│
　│時間│　　│　　　　　　│　　　　　　│　　　　│　　　　　　　　　│
　├──┼──┼──────┼──────┼────┼─────────┤
　│九十│十多│宜蘭縣羅東鎮│第一級毒品海│五百元或│(一)與證人丁○○交易│
　│二年│次  │運動、米緹汽│洛因        │一千元  │  者為被告癸○○或│
　│七月│　  │車旅館或被告│　          │　　　　│  某年籍不詳之成年│
　│間起│　　│癸○○位於皇│　          │　　　　│  男子。          │
　│至九│　　│家公園海社區│　　　　　　│　　　　│(二)見同署九十四年一│
　│十二│　　│租屋處      │　　　　　　│　　　　│  月三十一日訊問筆│
　│年八│　　│　　　　　  │　　　　　　│　　　　│  錄              │
　│月底│　　│　　　　　　│　　　　　　│　　　　│  　              │
　│止  │　　│　　　　　　│　　　　　　│　　　　│  　              │
　└──┴──┴──────┴──────┴────┴─────────┘
